【裁判字號】    98,訴,221
【裁判日期】    980813
【裁判案由】    公共危險等
【裁判全文】
臺灣花蓮地方法院刑事判決               98年度訴字第221號
公  訴  人  臺灣花蓮地方法院檢察署檢察官
被      告  乙○○
                      號
指定辯護人  吳秋樵律師
上列被告因公共危險等案件，經檢察官提起公訴（97年度偵字第
2830號、97年度偵字第3001號、97年度偵字第3074號），本院判
決如下：
    主  文
乙○○放火燒燬現供人使用之住宅未遂，處有期徒刑貳年陸月。
    事  實
一、乙○○與甲○○係同居關係。乙○○於民國97年4 月27日凌
    晨，在花蓮縣吉安鄉○里村○○路○段200 號甲○○住處，
    因感情糾紛與甲○○發生爭執，乙○○先行離去後，於同日
    凌晨2 時30分許，再偕同其前妻張惠玲，折返甲○○前揭住
    處，乙○○與甲○○再度發生爭吵，乙○○竟基於放火燒燬
    現供人使用住宅之犯意，將放置現場蒸餾後易燃之高濃度酒
    類，潑灑至房間二組彈簧床及電視上，並一部分潑至甲○○
    身上，乙○○明知二組彈簧床及甲○○身上均有易燃之高濃
    度酒類，極易引燃，竟仍以打火機點火引燃，造成二組彈簧
    床燃燒，並致甲○○全身著火，乙○○犯後因己意中止，乃
    先持用室內之滅火器滅火，因無法撲滅火勢，乙○○再向隔
    壁加油站員工吳佳賢借用滅火器使用後，始將火勢撲滅，上
    開住宅始未燒燬，惟仍造成甲○○之前胸、右下腹部、右側
    腰背部及四肢受有二至三度燒傷等傷害（傷害部分業據撤回
    告訴）。
二、案經甲○○訴由花蓮縣警察局吉安分局報告臺灣花蓮地方法
    院檢察署檢察官偵查起訴。
    理  由
一、本案認定事實所引用之證據資料，檢察官、被告及辯護人等
    均同意作為證據，且經核作成之狀況並無不適當之情形，應
    有證據能力。
二、上揭事實業據被告乙○○坦承不諱，核與證人即告訴人甲○
    ○、證人張惠玲、吳佳賢於警詢及偵查中之證述、證人劉滿
    妹、郭蓁蓁、陳廷輝於警詢中之證詞相符，並有對於花蓮縣
    消防局97年6月2日花消預字第0970003514號函暨所附花蓮縣
    消防局火災原因調查報告書、現場照片16張、火災調查報告
    書現場圖、花蓮縣警察局指揮中心受理110 報案紀錄單、診
    斷證明書、告訴人甲○○受傷照片、扣案之塑膠桶2 個、照
    片6 張、刑案現場測繪圖、告訴狀及告訴人提出之照片等在
    卷可稽，足認被告自白與事實相符，堪信真實。本案事證明
    確，被告之犯行堪以認定，應依法論科。
三、核被告所為，係犯刑法第173 條第3 項、第1 項之放火燒燬
    現供人使用之住宅未遂罪。按刑法第27條中止未遂之構成要
    件，行為人主觀上須有中止犯罪行為之意思，而此中止之意
    思須出於己意或出於自願。又中止犯之成立，以已著手於犯
    罪之實行，而因己意，主動自發中止其犯罪行為之實施，或
    防止其結果之發生為要件。查本案被告放火後立即以室內滅
    火器滅火、並向隔壁加油站員工吳佳賢借用滅火器以撲滅火
    勢而未使住宅毀燬，因而未遂，自應論以中止犯，並應依刑
    法第27條第1 項前段減輕或免除其刑，又依刑法第66條但書
    規定，減輕其刑同時有免除其刑之規定者，其減輕得減至三
    分之二，乃依上揭規定減輕其刑。爰審酌被告素行、犯罪之
    動機、手段及所生危害之惡性、犯後態度良好，兼衡其生活
    狀態、智識程度、與被害人間之關係、並已達成和解但未完
    全履行等一切情狀，量處如主文所示之刑，以資懲儆。
四、至被告另涉犯傷害罪部分，屬告訴乃論之罪，業據告訴人於
    本院準備程序中撤回告訴，因與上開放火燒燬現供人使用之
    住宅未遂部分係屬想像競合之裁判上一罪關係，爰不另為不
    受理之諭知，附此敘明。
據上論斷，應依刑事訴訟法第299 條第1 項前段，刑法第173 條
第3 項、第1 項、第27條第1 項前段、第66條但書，判決如主文
。
本案經檢察官羅美秀 到庭執行職務
中    華    民    國    98    年    8     月    13    日
                  刑事第四庭  審判長  法  官  張宏節
                                      法  官  蔡寶樺
                                      法  官  沈培錚
以上正本證明與原本無異。
如不服本判決應於收受送達後10日內向本院提出上訴書狀，並應
敘述具體理由。其未敘述上訴理由者，應於上訴期間屆滿後20日
內向本院補提理由書 (均須按他造當事人之人數附繕本) 「切勿
逕送上級法院」。告訴人或被害人如對於本判決不服者，應具備
理由請求檢察官上訴，其上訴期間之計算係以檢察官收受判決正
本之日期為準。
中    華    民    國    98    年    8     月    14    日
                                      書記官
附錄本案論罪科刑之法律條文：
中華民國刑法第173條
放火燒燬現供人使用之住宅或現有人所在之建築物、礦坑、火車
、電車或其他供水、陸、空公眾運輸之舟、車、航空機者，處無
期徒刑或7 年以上有期徒刑。
失火燒燬前項之物者，處1 年以下有期徒刑、拘役或5 百元以下
罰金。
第一項之未遂犯罰之。
預備犯第一項之罪者，處1 年以下有期徒刑、拘役或3 百元以下
罰金。


司法院資訊處製作；財團法人民間司法改革基金會備份。
